臺灣雲林地方法院民事裁定
                                       110年度繼字第15號
聲  請  人  郭有傳
上列聲請人聲請酌定遺產管理報酬事件，本院裁定如下：
    主  文
聲請人擔任被繼承人張鵬程遺產管理人之報酬酌定為新臺幣壹萬
元。
聲請程序費用新臺幣壹仟元由被繼承人張鵬程之遺產負擔。
    理  由
一、聲請意旨略以：聲請人前經本院以106年繼字18號裁定選任
    為被繼承人張鵬程之遺產管理人，茲因被繼承人張鵬程所遺
    如附表所示之土地遺產，經本院109年度司執字第27841號通
    知拍定在案，拍定金額為新臺幣（下同）56萬元，爰聲請裁
    定聲請人擔任被繼承人張鵬程遺產管理人之遺產管理報酬等
    語。
二、按遺產管理人得請求報酬，其數額由法院按其與被繼承人之
    關係、管理事務之繁簡及其他情形，就遺產酌定之，必要時
    ，得命聲請人先為墊付，民法第1183條定有明文。次按聲請
    法院就酌定遺產管理人報酬事件所為裁定時，得調查遺產管
    理人所為遺產管理事務之繁簡及被繼承人之財產收益狀況，
    家事事件法第182 條亦有明文。
三、經查，聲請人主張之前開事實，業據其提出本院106年度家
    催字第23號公示催告事件聲請費繳費收據、公示催告登報費
    用收據、本院民國109年12月31日雲院惠109司執乙字第2784
    1號民事執行處函等件影本為證，復經本院依職權調取本院1
    06年度繼字第18號指定遺產管理人事件案卷、106年度家催
    字第23號公示催告事件案卷核閱屬實。本院依聲請人所提出
    之上開資料，審酌聲請人自就任被繼承人張鵬程之遺產管理
    人後，已進行之遺產管理工作為編製被繼承人張鵬程之遺產
    清冊、聲請法院對被繼承人張鵬程之債權人及受遺贈人為公
    示催告並將公示催告裁定登報，及參與本院109年度司執字
    第27841號強制執行程序等，又衡以聲請人管理被繼承人張
    鵬程遺產之時間已逾3年，而本件被繼承人張鵬程之遺產法
    律關係尚屬單純，暨考量聲請人處理上開事務耗費之心力、
    時間，後續事務處理所需時間，及債權人受償權利之保障等
    一切情狀，爰酌定本件遺產管理報酬金額如主文第一項所示
    。至於本件聲請人就任被繼承人張鵬程之遺產管理人後，除
    其遺產管理報酬依前揭法條規定，應由法院酌定外，其餘遺
    產管理人代墊之管理費用等，聲請人可檢具相關證據，由遺
    產中支出，或於執行程序中列為執行必要費用而優先受償，
    非得由本院於酌定遺產管理報酬事件中予以酌定；另聲請人
    應於遺產管理人職務執行完畢後，依家事事件法第140條規
    定，向法院陳報處理遺產之狀況並提出有關文件，均併予敘
    明。
四、依家事事件法第181條第11項，裁定如主文。
中　　華　　民　　國　 110　　年　　2 　　月　　25　　日
                  家事法庭  法  官      楊皓潔
以上正本係照原本做成。
如對本裁定抗告，須於裁定送達後10日內，向本院提出抗告狀。
中　　華　　民　　國　　110 　年　　2 　　月　　25　　日
                            書記官      鄭國銘
附表：

編號     遺產項目     面積 （平方公尺） 權利範圍    拍定金額   （新臺幣）  １ 雲林縣○○鄉○○段00地號土地 1438.04 全部 560,000元